【裁判字號】    90,易,1043
【裁判日期】    900511
【裁判案由】    竊盜
【裁判全文】
臺灣臺中地方法院刑事判決                          九十年度易字第一四三號
    公  訴  人  台灣台中地方法院檢察署檢察官
    被      告  甲○○
右列被告因竊盜案件，經檢察官提起公訴（九十年度偵字第三九三一號），本院判決
如左：
    主  文
甲○○踰越門扇於夜間侵入有人居住之建築物竊盜，處有期徒刑柒月。
    事  實
一、甲○○前於民國（下同）八十五年間因違反肅清煙毒條例案件，經本院判處有期
    徒刑三年四月確定；復於八十六年間，因違反懲治盜匪條例案件，經本院判處有
    期徒刑四年六月，嗣二案接續執行，於九十年一月十一日假釋付保護管束，現仍
    在假釋中。詎仍不知悔改，於九十年二月十八日下午六時許，行經臺中縣潭子鄉
    ○○路○段四三○號乙○○所經營之「明秀鐘錶眼鏡行」前，因見該鐘錶行之大
    門玻璃遭人破壞，竟意圖為自己不法之所有，踰越門扇於夜間侵入上開有人居住
    之「明秀眼鏡行」，徒手竊取眼鏡框五付、手錶四隻、金項鍊乙條及金手錶殼乙
    個等物，得手後藏放上衣扣袋內正欲離去之際，嗣為用餐完畢返回上開地點之乙
    ○○發覺而報警處理，而取回上述失竊之財物。
二、案經乙○○訴由台中縣警察局豐原分局報告臺灣臺中地方法院檢察署檢察官偵查
    起訴。
    理  由
一、訊據被告甲○○固坦承於上開時間至該鐘錶眼鏡行及在其身上查獲眼鏡框五付、
    手錶四隻、金項鍊乙條及金手錶殼乙個等情不諱，惟矢口否認有為何竊盜犯行，
    辯稱：因為伊有蒐集眼鏡、手錶之習慣，至該眼鏡行想買眼鏡及手錶，並無竊盜
    之意云云。然查：被告曾於偵查中對上開竊盜之事實坦承不諱（見偵查卷第二十
    七頁）；且告訴人乙○○於偵查中明白指稱：當日伊回到店門外時看到最右側鋁
    門的玻璃破了，但鎖未遭破壞，伊從外面向內看到被告在翻箱倒櫃（見偵查卷第
    三十四頁背面）等語明確。復有被告所竊取之手錶、眼鏡之相片二幀及贓物認領
    保管單二紙附卷可稽；又衡諸常情，被告見該鐘錶行之大門玻璃已遭人破壞，且
    當時無人在店內，為免瓜田李下之嫌，理應待店主回來後，始詢問買賣事宜，豈
    有店主不在，尚不知價格為何，是否有能力足以購買，即自行將該等物品放入自
    己口袋之理？足見被告上開所辯，顯係臨訟飾卸之詞，尚難採信。本件事證明確
    ，被告犯行洵堪認定，應予依法論科。
二、按刑法第三百二十一條第一項第一款所謂有人居住之建築物，不以行竊時有人居
    住其內為必要，其居住人宿於樓上，而乘隙侵入其他鎖閉之房間內行竊者，仍不
    失為侵入有人居住之建築物行竊，本件告訴人於上址樓下開店，宿於樓上，自屬
    有人所在之建築物。是核被告甲○○所為，係犯刑法第三百二十一條第一項第一
    款、第二款之踰越門扇於夜間侵入有人居住之建築物竊盜罪。爰審酌被告於假釋
    期間，仍不思悔改，竟仍為本件犯行，暨犯罪之動機、手段、方法、所生之危害
    ，及犯罪後仍飾詞卸責，顯無悔意等一切情狀，量處如主文所示之刑，以示懲儆
    。
據上論斷，應依刑事訴訟法第二百九十九條第一項前段，刑法第三百二十一條第一項
第一款、第二款，判決如主文。
中      華      民      國    九十    年      五      月     十一     日
                              臺灣臺中地方法院刑事第六庭
                                  法  官  劉  麗  瑛
右正本證明與原本無異。
如不服本判決，應於送達後十日內向本院提出上訴狀 （須附繕本） ，上訴於台灣高等
法院台中分院。
                                  書記官
中      華      民      國    九十    年      五      月     十一     日
附錄論罪科刑法條
刑法第三百二十一條第一項第一款、第二款
犯竊盜罪而有左列情形之一者，處六月以上五年以下有期徒刑：
一、於夜間侵入住宅或有人居住之建築物、船艦，或隱匿其內而犯之者。
二、毀越門扇、牆垣或其他安全設備而犯之者。


司法院資訊處製作；財團法人民間司法改革基金會備份。
